【裁判字號】    95,抗,1
【裁判日期】    950103
【裁判案由】    本票裁定強制執行
【裁判全文】
臺灣臺南地方法院民事裁定                 95年度抗字第1號
抗  告  人  甲○○
被 抗告 人  台新國際商業銀行股份有限公司
法定代理人  蔡孟
上列當事人間本票裁定強制執行事件，抗告人對於中華民國94年
11月30日本院94年度票字第8440號裁定提起抗告，本院裁定如下
：
    主  文
抗告駁回。
抗告程序費用由抗告人負擔。
    理  由
一、按執票人向本票發票人行使追索權時，得聲請法院裁定後強
    制執行。票據法第123條定有明文。又本票執票人依上開法
    條之規定，聲法院裁定及抗告法院之裁定，僅依非訟案件程
    序，以審查強制執行許可與否，並無確定實體上法律關係存
    否之效力，如發票人就票據債務之存否有爭執時，應由發票
    人提起確認之訴，以資解決，最高法院56年台抗字第714號
    、57年台抗字第76號著有判例。
二、本件相對人主張：其執有抗告人為發票人，如原裁定所示之
    本票1紙，並免除作成拒絕證書，詎屆期提示未獲付款，依
    票據法第123條聲請裁定許可強制執行等情，已據提出本票1
    紙為證，原裁定予以准許，即無不合。
三、抗告人抗告意旨略以：系爭本票係抗告人向被抗告人辦理汽
    車貸款時所簽發，但被抗告人已於民國94年12月2日將貸款
    車輛逕行拖吊，故原裁定仍認抗告人尚須償還新台幣400,00
    0元與事實不符；另本件汽車貸款申請地為高雄市苓雅分行
    ，系爭本票付款地亦在高雄地區，此亦與原裁定內容不符等
    語。然查，本件抗告人就其簽發如原審卷所附本票之事實並
    不爭執，又原審卷附本票之付款地係記載「台南市○○路○
    段150號」，因此，原審依據相對人所提出本票為形式上判
    斷，而據以准許強制執行，原裁定並無違誤；至於抗告人所
    抗辯，係屬實體上之爭執，法院於裁定本票准許強制執行之
    非訟程序，無從加以審酌，抗告人如有所爭執，應依據上開
    非訟事件法之規定，提起實體上訴訟以為解決，故抗告人以
    被抗告人已逕行將車輛取回，及系爭本票之付款地應在高雄
    地區，而提起本件抗告，為無理由，應予駁回。
四、據上論結，本件抗告為無理由，依非訟事件法第46條、第21
    條第2項，民事訴訟法第495條之1第1項、第449條第1項、第
    78條，裁定如主文。
中    華    民    國    95    年    1     月    3     日
                  民事第五庭    審判長法  官  蘇清水
                                      法  官  謝家宜
                                      法  官  孫淑玉
以上正本證明與原本無異。
如不服本裁定，僅得於收受本裁定正本送達後10日內，以適用法
規顯有錯誤為理由，向本院提出再抗告狀，（須附繕本一份及繳
納再抗告裁判費新台幣1,000元），經本院許可後始可再抗告。
中    華    民    國    95    年    1     月    5     日
                                      書記官  凌昇裕


司法院資訊處製作；財團法人民間司法改革基金會備份。
